# 新收入准则合同价款的分摊

提问人：zero_zero 时间：2020-11-30 12:33:05
陈版，您好。我司隶属于上市公司，今年需要执行新收入准则。我司和客户签订的合同中履约义务有交付设备和3-5 年甚至更长时间的免费维修质保期，在新收入准则下，交付设备和承诺维修是两项单独的承诺，交易价格在两项履约义务下很难区分，原因： 1 、维修单独的售价不统一，对不同客户单独维修的价格忽高忽低； 2 、我司所有的合同均存在保修条款，单独销售产品且无承诺免费维修期的合同几乎没有； 3 、同行业可比公司在半年报披露新收入时均只是调整预收和合同负债； 4 、市场调整法也很难去合理确认交易价格； 5 、公司预计维修只是占合同销售金额的比重较小，不到5%。基于上述五点，可否将合同作为一项单独的履约义务去确认收入？

回答人：chenyiwei
从概念上说，还是要区分服务性质保和保证性质保。如果明确属于服务性质保的，都应分拆履约义务。如果明确了原则上应分拆履约义务，则你说的问题主要都还是对五步法中第四步（将合同总价按单独售价比例分拆到各单项履约义务）的具体操作问题。
如果确定属于服务性质保的，则建议对服务性质保采用余值法或者成本加成法确定其单独售价。如果确定单独售价确实不切实可行的，再考虑能否基于重要性原则对其进行简化处理。